en: Door seal material type: EPDM rubber; Flocked rubber; Foam rubber; Natural rubber; Neoprene rubber; PVC/vinyl; Silicone rubber; Sponge rubber; TPE (thermoplastic elastomer); TPV (thermoplastic vulcanizate); Other
nl: Deurafdichting materiaaltype: EPDM-rubber; Geflockt rubber; Schuimrubber; Natuurrubber; Neopreenrubber; PVC/vinyl; Siliconenrubber; Sponsrubber; TPE (Thermoplastisch elastomeer); TPV (Thermoplastisch vulcanisaat); Overige
de: Materialart der Türdichtung: EPDM-Kautschuk; Beflockter Gummi; Moosgummi; Naturkautschuk; Neopren-Kautschuk; PVC/Vinyl; Silikonkautschuk; Schwammgummi; TPE (thermoplastisches Elastomer); TPV (thermoplastisches Vulkanisat); Sonstige
sk-SK: Typ materiálu tesnenia dverí: Guma EPDM; Vločkovaná guma; Penová guma; Prírodná guma; Neoprénová guma; PVC/vinyl; Silikónová guma; Špongiová guma; TPE (termoplastický elastomér); TPV (termoplastický vulkanizát); Iný
th: ประเภทวัสดุซีลประตู: ยาง EPDM; ยางฟลอคกิ้ง; ยางฟองน้ำ; ยางธรรมชาติ; ยางนีโอพรีน; PVC/ไวนิล; ยางซิลิโคน; ยางสปองจ์; TPE (เทอร์โมพลาสติกอีลาสโตเมอร์); TPV (เทอร์โมพลาสติกวัลคาไนเซต); อื่นๆ
el: Τύπος υλικού στεγανοποίησης πόρτας: Καουτσούκ EPDM; Βελουτέ καουτσούκ; Αφρώδες καουτσούκ; Φυσικό καουτσούκ; Καουτσούκ νεοπρενίου; PVC/βινύλιο; Καουτσούκ σιλικόνης; Σπογγώδες καουτσούκ; TPE (θερμοπλαστικό ελαστομερές); TPV (θερμοπλαστικό βουλκανιζατέρ); Άλλο
nb: Dørpakningsmaterialetype: EPDM-gummi; Flokkert gummi; Skumgummi; Naturgummi; Neoprengummi; PVC/vinyl; Silikongummi; Svampgummi; TPE (termoplastisk elastomer); TPV (termoplastisk vulkanisat); Annet
cs: Typ materiálu těsnění dveří: EPDM pryž; Flokovaná pryž; Pěnová pryž; Přírodní pryž; Neoprenová pryž; PVC/vinyl; Silikonová pryž; Mechová pryž; TPE (termoplastický elastomer); TPV (termoplastický vulkanizát); Jiné
ja: ドアシール素材タイプ: EPDMゴム; フロッキーゴム; 発泡ゴム; 天然ゴム; ネオプレンゴム; PVC/ビニール; シリコーンゴム; スポンジゴム; TPE (熱可塑性エラストマー); TPV (熱可塑性バルカナイズ); その他
pt-BR: Tipo de material de vedação da porta: Borracha de EPDM; Borracha flocada; Espuma de borracha; Borracha natural; Borracha de neoprene; PVC/vinil; Borracha de silicone; Borracha esponjosa; TPE (elastômero termoplástico); TPV (termoplástico vulcanizado); Outros
da: Dørforseglingens materialetype: EPDM-gummi; Flokket gummi; Skumgummi; Naturgummi; Neoprengummi; PVC/vinyl; Silikonegummi; Svampegummi; TPE (termoplastisk elastomer); TPV (termoplastisk vulkanisat); Andet
fi: Ovitiivisteen materiaalityyppi: EPDM-kumi; Nukattu kumi; Vaahtokumi; Luonnonkumi; Neopreenikumi; PVC/vinyyli; Silikonikumi; Sienikumi; TPE (termoplastinen elastomeeri); TPV (termoplastinen vulkanisaatti); Muu
vi: Loại vật liệu gioăng cửa: Cao su EPDM; Cao su phủ lông; Cao su xốp; Cao su thiên nhiên; Cao su Neoprene; PVC/vinyl; Cao su silicone; Cao su bọt biển; TPE (elastomer nhiệt dẻo); TPV (cao su lưu hóa nhiệt dẻo); Khác
hu: Ajtótömítés anyagának típusa: EPDM gumi; Bolyhozott gumi; Habgumi; Természetes gumi; Neoprén gumi; PVC/vinil; Szilikongumi; Szivacsgumi; TPE (hőre lágyuló elasztomer); TPV (termoplasztikus vulkanizátum); Egyéb
es: Tipo de material del burlete de la puerta: Caucho EPDM; Caucho flocado; Gomaespuma; Caucho natural; Caucho de neopreno; PVC/vinilo; Caucho de silicona; Caucho esponjoso; TPE (elastómero termoplástico); TPV (termoplástico vulcanizado); Otro
it: tipo di materiale per la guarnizione della porta: Gomma EPDM; Gomma floccata; Gommapiuma; Gomma naturale; Gomma neoprene; PVC/vinile; Gomma siliconica; Gomma spugnosa; TPE (elastomero termoplastico); TPV (vulcanizzato termoplastico); Altro
fr: Type de matériau du joint de porte: Caoutchouc EPDM; Caoutchouc floqué; Caoutchouc mousse; Caoutchouc naturel; Caoutchouc néoprène; PVC/vinyle; Caoutchouc silicone; Caoutchouc éponge; TPE (élastomère thermoplastique); TPV (vulcanisat thermoplastique); Autre
bg-BG: Тип материал на уплътнението на вратата: EPDM каучук; Флокиран каучук; Пенокаучук; Естествен каучук; Неопренов каучук; PVC/винил; Силиконов каучук; Гъбест каучук; TPE (термопластичен еластомер); TPV (термопластичен вулканизат); Друго
sl-SI: Vrsta materiala tesnila vrat: Guma EPDM; Kosmičena guma; Penasta guma; Naravna guma; Neoprenska guma; PVC/vinil; Silikonska guma; Spužvasta guma; TPE (termoplastični elastomer); TPV (termoplastični vulkanizat); Drugo
lt-LT: Durų sandariklio medžiagos tipas: EPDM guma; Flokuota guma; Porolonas / putų guma; Natūrali guma; Neopreno guma; PVC / vinilas; Silikoninė guma; Kempininė guma; TPE (termoplastinis elastomeras); TPV (termoplastinis vulkanizatas); Kita
pt-PT: tipo de material de vedação da porta: Borracha EPDM; Borracha flocada; Borracha de espuma; Borracha natural; Borracha de neopreno; PVC/vinil; Borracha de silicone; Borracha esponjosa; TPE (elastómero termoplástico); TPV (vulcanizado termoplástico); Outro
ru: Тип материала дверного уплотнителя: Резина EPDM; Флокированная резина; Пенорезина; Натуральный каучук; Неопрен; ПВХ/винил; Силиконовая резина; Губчатая резина; ТПЭ (термопластичный эластомер); ТПВ (термопластичный вулканизат); Другое
ro-RO: Tipul de material al garniturii ușii: Cauciuc EPDM; Cauciuc flocat; Cauciuc spongios; Cauciuc natural; Cauciuc neopren; PVC/vinil; Cauciuc siliconic; Cauciuc buretos; TPE (elastomer termoplastic); TPV (vulcanizat termoplastic); Altele
sv: Dörrtätningsmaterialtyp: EPDM-gummi; Flockat gummi; Skumgummi; Naturgummi; Neoprengummi; PVC/vinyl; Silikongummi; Svampgummi; TPE (termoplastisk elastomer); TPV (termoplastiskt vulkanisat); Övrigt
tr: Kapı contası malzeme türü: EPDM kauçuk; Floklu kauçuk; Köpük kauçuk; Doğal kauçuk; Neopren kauçuk; PVC/vinil; Silikon kauçuk; Sünger kauçuk; TPE (termoplastik elastomer); TPV (termoplastik vulkanizat); Diğer
pl: Typ materiału uszczelki drzwi: Guma EPDM; Guma flokowana; Guma piankowa; Kauczuk naturalny; Guma neoprenowa; PVC/winyl; Guma silikonowa; Guma gąbczasta; TPE (elastomer termoplastyczny); TPV (wulkanizat termoplastyczny); Inne
ko: 도어 씰 재질 유형: EPDM 고무; 플로킹 고무; 발포 고무; 천연고무; 네오프렌 고무; PVC/비닐; 실리콘 고무; 스펀지 고무; TPE(열가소성 엘라스토머); TPV(열가소성 가황물); 기타
zh-CN: 门封材质类型: EPDM 橡胶; 植绒橡胶; 泡沫橡胶; 天然橡胶; 氯丁橡胶; PVC/乙烯基; 硅橡胶; 海绵橡胶; TPE（热塑性弹性体）; TPV（热塑性硫化橡胶）; 其他
zh-TW: 車門密封條材質類型: EPDM 橡膠; 植絨橡膠; 發泡橡膠; 天然橡膠; 氯丁橡膠; PVC/乙烯基; 矽膠; 海綿橡膠; TPE (熱塑性彈性體); TPV (熱塑性硫化物); 其他
hr-HR: Vrsta materijala brtve vrata: EPDM guma; Flokirana guma; Pjenasta guma; Prirodna guma; Neoprenska guma; PVC/vinil; Silikonska guma; Spužvasta guma; TPE (termoplastični elastomer); TPV (termoplastični vulkanizat); Ostalo